Inventaris van het archief van Curatoren der Leidsche Universiteit, eerste gedeelte ( 1574-1815 .)
Universiteitsbibliotheek Leiden
- De periode voor 1812, I.
  - Beheer der goederen en inkomsten (263-634), H.
    - Rentmeestersrekeningen, 2.; Oorspronkelijk omvatte het rentmeesterschap der Universiteit alleen de administratie en ontvangst van de goederen en inkomsten der kloosters en vrouwenconventen binnen Leiden, mitsgaders van de conventen der Bernardieten, Elfduizend Maagden, Mariënpoel, Roomburg en 
      - Rekeningen van N. van der Wyele als rentmeester der Universiteit., 1599-1608. Afgehoord 1606-1609; 267-282.; 16 deelen.; Over de jaren 1599-1604 dubbel. Zie voor de rekeningen van N. Stalpart van der Wiele als rentmeester van de goederen der gewezen abdij van Egmond de nos. 713-717.
        271. 1601.
        272. 1601.
        273. 1602.
        274. 1602.
        275. 1603.
        276. 1603.
        277. 1604.
        278. 1604.
        279. 1605.
        280. 1606.
        281. 1607.
        282. 1608.
      - Bijlagen tot de rekeningen van den rentmeester N. van der Wyele., 1599-1608; 283-286.; 4 omslagen.; Ontbreken over de jaren 1600-1605.
        283. 1599.
        284. 1606.
        285. 1607.
        286. 1607 & 1608.
      - Rekeningen van Clemens van Baersdorp als rentmeester der Universiteit,., 1609-1642. Afgehoord 1611-1643; 287-320.; 34 deelen.
        287. 1609.
        288. 1610.
        289. 1611.
        290. 1612.
        291. 1613.
        292. 1614.
        293. 1615.
        294. 1616.
        295. 1617.
        296. 1618.
        297. 1619.
        298. 1620.
        299. 1621.
        300. 1622.
        301. 1623.
        302. 1624.
        303. 1625.
        304. 1626.
        305. 1627.
        306. 1628.
        307. 1629.
        308. 1630.
        309. 1631.
        310. 1632.
        311. 1633.
        312. 1634.
        313. 1635.
        314. 1636.
        315. 1637.
        316. 1638.
        317. 1639.
        318. 1640.
        319. 1641.
        320. 1642.
      - Bijlagen tot de rekeningen van den rentmeester C. van Baersdorp., 1609-1617; 321-329.; 9 omslagen.
        321. 1609.
        322. 1601.
        323. 1611.
        324. 1612.
        325. 1613.
        326. 1614.
        327. 1615.
        328. 1616.
        329. 1617.
      - Rekeningen van Nicolaas van der Meer als rentmees­ter der Universiteit., 1643-1653. Afgehoord 1644-1654; 330-340.; 1 1 deelen.
        330. 1643.
        331. 1644.
        332. 1645.
        333. 1646.
        334. 1647.
        335. 1648.
        336. 1649.
        337. 1650.
        338. 1651.
        339. 1652.
        340. 1653.
      - Rekeningen van Mr. H. van der Meer als rentmeester der Universiteit., 1654-1678. Afgehoord 1656-1680; 341-365.; 25 deelen.
        341. 1654.
        342. 1655.
        343. 1656.
        344. 1657.
        345. 1658.
        346. 1659.
        347. 1660.
        348. 1661.
        349. 1662.
        350. 1663.
        351. 1664.
        352. 1665.
        353. 1666.
        354. 1667.
        355. 1668.
        356. 1669.
        357. 1670.
        358. 1671.
        359. 1672.
        360. 1673.
        361. 1674.
        362. 1675.
        363. 1676.
        364. 1677.
        365. 1678.
      - Rekeningen van J. van der Maes als rentmeester der Universiteit., 1679-1695. Afgehoord 1681-1698; 366-382.; 1 7 deelen.
        366. 1679.
        367. 1680.
        368. 1681.
        369. 1682.
        370. 1683.
        371. 1684.
        372. 1685.
        373. 1686.
        374. 1687.
        375. 1688.
        376. 1689.
        377. 1690.
        378. 1691.
        379. 1692.
        380. 1693.
        381. 1694.
        382. 1695.
      - Bijlagen tot de veertiende rekening van den rentmeester J. van der Maes., 1692; 383.; 1 omslag.
      - Rekeningen van Mr. G. Meerman als rentmeester der Universiteit., 1696-1709. Afgehoord 1699-1711; 384-397.; 1 4 deelen.
        384. 1696.
        385. 1697.
        386. 1698.
        387. 1699.
        388. 1700.
        389. 1701.
        390. 1702.
        391. 1703.
        392. 1704.
        393. 1705.
        394. 1706.
        395. 1707.
        396. 1708.
        397. 1709.
      - Bijlagen tot de dertiende rekening van den rentmeester Mr. G. Meerman., 1708; 398.; 1 omslag.
      - Rekeningen van Mr. C. Ruysch als rentmeester der Universiteit., 1710-1730. Afgehoord 1713-1732; 399-419.; 21 deelen.
        399. 1710.
        400. 1711.
        401. 1712.
        402. 1713.
        403. 1714.
        404. 1715.
        405. 1716.
        406. 1717.
        407. 1718.
        408. 1719.
        409. 1720.
        410. 1721.
        411. 1722.
        412. 1723.
        413. 1724.
        414. 1725.
        415. 1726.
        416. 1727.
        417. 1728.
        418. 1729.
        419. 1730.
      - Bijlagen tot de rekeningen van den rentmeester Mr. C. Ruysch., 1710-1728; 15 omslagen.; 420-434.
        420. 1710.
        421. 1711.
        422. 1712.
        423. 1715.
        424. 1718.
        425. 1719.
        426. 1720.
        427. 1721/22.
        428. 1722/23.
        429. 1723/24.
        430. 1724/25.
        431. 1725/26.
        432. 1726.
        433. 1727.
        434. 1728.
      - Rekeningen van Mr. A. Hoogenhouck als rentmeester der Universiteit,., 1731-1756. Afgehoord 1733-1757; 435-485.; 51 deelen.; Met uitzondering van de vijfentwintigste rekening over 1755 dubbel.
        435. 1731.
        436. 1731.
        437. 1732.
        438. 1732.
        439. 1733.
        440. 1733.
        441. 1734.
        442. 1734.
        443. 1735.
        444. 1735.
        445. 1736.
        446. 1736.
        447. 1737.
        448. 1737.
        449. 1738.
        450. 1738.
        451. 1739.
        452. 1739.
        453. 1740.
        454. 1740.
        455. 1741.
        456. 1741.
        457. 1742.
        458. 1742.
        459. 1743.
        460. 1743.
        461. 1744.
        462. 1744.
        463. 1745.
        464. 1745.
        465. 1746.
        466. 1746.
        467. 1747.
        468. 1747.
        469. 1748.
        470. 1748.
        471. 1749.
        472. 1749.
        473. 1750.
        474. 1750.
        475. 1751.
        476. 1751.
        477. 1752.
        478. 1752.
        479. 1753.
        480. 1753.
        481. 1754.
        482. 1754.
        483. 1755.
        484. 1756.
        485. 1756.
      - Bijlagen tot de rekeningen van den rentmeester Mr. A. Hoogenhouck., 1731-1756; 486-501.; 1 6 omslagen.; Ontbreken over de jaren 1732, 1734, 1737-1740, 1742-1745.
        486. 1731.
        487. 1733.
        488. 1735.
        489. 1736.
        490. 1741.
        491. 1746/47.
        492. 1747.
        493. 1748.
        494. 1749.
        495. 1750.
        496. 1751.
        497. 1752.
        498. 1753.
        499. 1754.
        500. 1755.
        501. 1756.
      - Rekeningen van Mr. N. de Bye als rentmeester der Universiteit., 1757-1762. Afgehoord 1758-1763; 502-507.; 6 deelen.
        502. 1757.
        503. 1758.
        504. 1759.
        505. 1760.
        506. 1761.
        507. 1762.
      - Bijlagen tot de rekeningen van den rentmeester Mr. N. de Bye., 1757-1762; 508-513.; 6 omslagen.
        508. 1757.
        509. 1758.
        510. 1759.
        511. 1760.
        512. 1761.
        513. 1762.
      - Rekeningen van Mr. D. van Leyden als rentmeester der Universiteit., 1763-1764. Afgehoord 1764-1765; 514, 515.; 2 deelen.
        514. 1763.
        515. 1764.
      - Bijlagen tot de rekeningen van den rentmeester Mr. D. van Leyden., 1763-1764; 516, 517.; 2 omslagen.
        516. 1763.
        517. 1764.
      - Rekeningen van Mr. J. van der Marck als rentmeester der Universiteit., 1765-1772. Afgehoord 1766-1774; 518-525.; 8 deelen.
        518. 1765.
        519. 1766.
        520. 1767.
        521. 1768.
        522. 1769.
        523. 1770.
        524. 1771.
        525. 1772.
      - Bijlagen tot de rekeningen van den rentmeester Mr. J. van der Marck., 1765-1771; 526-530.; 5 omslagen.; Ontbreken over de jaren 1769 en 1770.
        526. 1765.
        527. 1766.
        528. 1767.
        529. 1768.
        530. 1771.
      - Rekeningen van Mr. C. Chastelain als rentmeester der Universiteit., 1773-1787. Afgehoord 1775-1789; 531-544.; 1 4 deelen.
        531. 1773.
        532. 1774.
        533. 1775.
        534. 1776.
        535. 1777.
        536. 1778.
        537. 1780.
        538. 1781.
        539. 1782.
        540. 1783.
        541. 1784.
        542. 1785.
        543. 1786.
        544. 1787.
      - Bijlagen tot de rekeningen van den rentmeester Mr. C. Chastelain., 1773-1787; 545-559.; 1 5 omslagen.
        545. 1773.
        546. 1774.
        547. 1775.
        548. 1776.
        549. 1777.
        550. 1778.
        551. 1779.
        552. 1780.
        553. 1781.
        554. 1782.
        555. 1783.
        56. 1784.
        557. 1785.
        558. 1786.
        559. 1787.
      - Vierde rekening van Mr. J. B. van den Steen als rentmeester der Universiteit., 1791. Afgehoord?; 560.; 1 deel.
      - Bijlagen tot de rekeningen van den rentmeester Mr. J. B. van der Steen., 1788-1791; 561-563.; 3 omslagen.; Ontbreken over 1790.
        561. 1788.
        562. 1789.
        563. 1790.
      - Rekeningen van Mr. J. B. Hoeufft als rentmeester der Universiteit., 1795-1796. Afgehoord 1799-1800; 564, 565.; 2 deelen.
        564. 1795.
        565. 1796.
      - Bijlagen tot de rekeningen van den rentmeester Mr. J. B. Hoeufft., 1795-1800; 566-571.; 6 omslagen.
        566. 1795.
        567. 1796.
        568. 1797.
        569. 1798.
        570. 1799.
        571. 1800.
      - Rekeningen van R. de Kruyff als rentmeester der Universiteit., 1801-1810. Afgehoord 1806-1811; 572-592.; 21 deelen.; Over 1801-1805 en 1807-1810 in duplo; over 1806 in triplo.
        572. 1801.
        573. 1801.
        574. 1802.
        575. 1802.
        576. 1803.
        577. 1803.
        578. 1804.
        579. 1804.
        580. 1805.
        581. 1805.
        582. 1806.
        583. 1806.
        584. 1806.
        585. 1807.
        586. 1807.
        587. 1808.
        588. 1808.
        589. 1809.
        590. 1809.
        591. 1810.
        592. 1810.
      - Bijlagen tot de rekeningen van den rentmeester R. de Kruijff., 1801-1810; 593-602.; 10 omslagen.
        593. 1801.
        594. 1802.
        595. 1803.
        596. 1804.
        597. 1805.
        598. 1806.
        599. 1807.
        600. 1808.
        601. 1809.
        602. 1810.
    - Administratieve bescheiden der rentmeesters, 3.; Ofschoon de in deze afdeeling beschreven stukken gedeeltelijk eerst in 1831, na de vereeniging van het ambt van rentmeester der Universiteit met dat van secretaris van Curatoren, in het archief van laatstgenoemd college zijn beland, zijn zij uit utiliteitsoverwegingen hier opgenomen. Zie bovendien inleiding, blz. 13.
      - Blaffert van de goederen der Universiteit, 1696-1830., 603-605.; 3 deelen.; Met indices. 606, 607. Kasboeken, 1801-1810. 2 deelen.
        603. 1696-1707 (?).
        604. 1731-1756.
        605. 1757-1830 (?).
      - Kasboeken, 1801-1810., 606, 607.; 2 deelen.
        606. 1801-1804.
        607. 1805-1810.
      - Lijsten van betaalde ordonnantiën., 1801-1810; 608.; 1 omslag.
      - Stukken, ingekomen bij den rentmeester N. Stalpart van der Wiele., 1600, 1604; 609.; 3 stukken.; Met bijlage.
      - Mandament van den Hoogen Raad voor Nicolaes van der Wyele, rentmeester der goederen van het klooster van Roma te Leiden, impetrant van relief d'appèl, contra Gerrit Gerritsz. Twaalfhoven c.s. te Zwammerdam., 1605; 610.; 1 charter.
      - Stukken, ingekomen bij den rentmeester C. van Baersdorp., 1609; 611.; 2 stukken.
      - Extract-resolutiën der Staten van Holland en West-Friesland concerneerende het rentmeesterschap der Universiteit., 1654-1786; 612, 613.; 2 bundels.; Met indices.
      - "Inventaris van papieren aan Dr. Roeland de Kruyff als nieuw aangekomen Rentmeester van 's Lands Universiteit binnen Leyden, door Mevrouw de weduwe van wijlen den Heer Mr. Jean Paul Hoeufft, in leeven Rentmeester van dezelve Universiteit, overgegeeven op den 20 Maart 1801"., 614.; 1 stuk.
      - Brieven en stukken, ingekomen bij, en minuten van brieven, uitgaande van den rentmeester R. de Kruyff 1808-1811., 615.; 1 omslag.
      - Stukken betreffende de tienden en erfpachten der Universiteit., 1805-1811; 616.; 1 omslag.
      - Afschriften van resolutiën der Staten van Holland en West-Friesland betreffende de aflossing van tijnsen, erfpachten, enz., gemaakt door den rentmeester de Kruyff., 1658, 1703; 617.; 2 stukken.
    - Eigendomsbewijzen van huizen en landerijen, 4.
      - Binnen Leiden, a.
        - Doelengracht (voorheen Achtergracht)
          - Eigendomsbewijs van een huis en erve op de Achtergracht., 1590; 618.; 2 charters.; Met getransfigeerde oudere transportacte, 1550.
          - Koopacte van een huis en erve aan de Doelenachtergracht op den hoek van Paterstraat, anders genaamd de Driehoepelsteeg, 1731. Met oudere de transportacte., 1683; 619.; 2 charters.
          - Koopacte van een huis en kaatsbaan aan de westzijde van de Doelenachtergracht., 1731; 620.; 1 charter.
        - Hortus
          - Acte, waarbij de gezamenlijke eigenaars van de drie blokken huizen, liggende tusschen de Catharina Veststeeg en de Paterstraat of Driehoepelsteeg, genoemde blokken in verband met de vergrooting van den Hortus transporteeren aan Curatoren en Burgemeesters., 1736; 621.; 77 charters.; Met oudere transportacten.; De eigendomsbewijzen van de diverse perceelen, in de gemeenschappelijke transportacte genummerd l-83, zijn bewaard volgens de eigenaars. Die, welke de per­ceelen, genummerd 12, 28, 59, 60, 72-74, 77 en 82 betreffen, ontbreken.
          - Eigendomsbewijs van een huis en erve, gelegen aan de noordzijde van de een Wittepaardensteeg., 1734; 622.; 2 charters en l stuk.; Met oudere transportacte en memorie betreffende recognitie, op dit huis rustende, 1700, 1733.
        - Kaiserstraat (voorheen Cellebroedersgracht)
          - Eigendomsbewijs van eenige erven, gelegen nabij het Staten-College aan de Cellebroedersgracht., 1594; 623.; 1 charter.
        - Nonnensteeg
          - Eigendomsbewijs van een huis en erve aan de noordzijde van de Nonnensteeg., 1738; 624.; 3 charters en 3 stukken.; Met oudere transportacten, memorie van onbelastheid, benevens kwitantiën van betaalde rantsoenpenningen en van het kerkenrecht, 1654, 1679, 1737, 1738.
          - Koopacte van een huis en erve aan de noordzijde van de Nonnensteeg., 1741; 625; 1 charter.
          - Eigendomsbewijs van een huis en erve aan de noordzijde van de Nonnensteeg., 1742; 626.; 1 charter.
        - Sionssteeg
          - Eigendomsbewijs van een huis en erve aan de noordzijde van de Sionssteeg., 1734; 627.; 1 charter.
      - Buiten Leiden, b.
        - Eigendomsbewijs van een huis benevens drie schuren en twee hooibergen te Leiderdorp., 1595; 628; 1 charter.
        - Gerechtsacte van Leiderdorp, houdende scheiding en deeling van zekere landerijen aldaar, te voren in gemeenschap bezeten door de Universiteit, de stad Leiden, Dirk Dirksz. van Oudewater en de kerk van Leiderdorp., 1596; 629; 1 charter.
    - Rentebrieven, 5.
      - Acte, waarbij de Staten van Holland tot onderhoud der professoren jaarlijks 5000 pond toewijzen uit de goederen en inkomsten van de kloosters en vrouwenconventen binnen Leiden, benevens van de conventen der Bernardieten, Elfduizend Maagden, Mariënpoel, Roomburg en van de Regulieren te Leiderdorp buiten Leiden., 1575; 630.; 1 charter.
      - Acte van Prins Willem I en de Staten van Holland, waarbij tot onderhoud der Universiteit jaarlijks 8000 pond worden toe­gewezen, te heffen uit de goederen en inkomsten van de conven­ten der Bernardieten en Elfduizend Maagden te Warmond, Roomburg te Zoeterwoude, en Mariënpoel te Oegstgeest, en bovendien bij provisie uit de goederen der abdij van Egmond, gelegen in Rijnland, Delfland en Schieland., 1581; 631.; 1 charter.
    - Stukken betreffende verkoop van tienden, 6.
      - Authorisatie van de Staten van Holland en West-Friesland tot het in het openbaar verkoopen van eenige partijen tienden, aan de Universiteit toebehoorende., 1662; 632.; 1 charter.
      - Approbatie door de Staten van Holland en West-Friesland van den verkoop van zekere korentienden, aan de Universiteit behoorende, onder Noordwijk en Rijnsburg., 1663; 633.; 1 charter.
      - Approbatie door de Staten van Holland en West-Friesland van den verkoop van de aan de Universiteit toebehoorende Lagezandsche tienden onder Noordwijk en Broektienden, deels onder Noordwijk en deels onder Rijnsburg gelegen., 1664; 634.; 1 charter.
  - Privilegiën der Universiteit (635-643), J.
    - Vrijdom van belastingen, 1.
      - Stukken betreffende den vrijdom van Gemeenelandsmiddelen en accijnzen ten behoeve der professoren en andere lidmaten van de Universiteit,., (1612)-1681; 635.; 5 stukken.
      - Stukken betreffende den vrijdom van accijnzen., 1733 en z.j.; 636.; 9 stukken.
    - Privilegium fori, 2.; Voor het archief der Academische Vierschaar zie: H. Hardenberg, De archieven van Senaat en Faculteiten benevens het archief van de Academische Vierschaar der Leidsche Universiteit, blz. 41 e.v.
      - Acte van den Hove van Holland, rakende de exhibitie van de fundatiebrieven benevens de privilegiën en statuten der Uni­versiteit in verband met een tusschen den procureur-generaal en den student Willem van Assendelft gerezen geschil., 1588; 637.; 1 charter.
      - Verklaring van de Staten van Holland en West-Friesland, houdende, dat de bursalen van het Staten-College vallen onder de judicature van de rechters der Universiteit., 1594; 638.; 1 charter.
      - Stukken betreffende jurisdictiegeschillen met andere gerechten., 1688-1759; 639, 640.; 2 pakken.
        - 1688-1717, 639.; Inhoud: Conflict met Delft in zake Jan Doedeijns, 1688; conflict met Rotterdam in zake Jacob Grein, Geo. Home en Joh. Elphingstone, 1697; zaak van David Whyte, 1714; conflict met het Hof van Holland inzake P. A. van der Goes, 1717.
        - 724-1759., 640.
          Conflict met de weeskamer te Leiden in zake Hier. van den Dyke, 1724; Conflict met den Hoogen Raad in zake J. J. Cosson, 1740; Kwestie over den 40sten penning wegens opdracht van huizen, 1741; Conflict met Haarlem in zake A. H. Righout, 1754; Conflict met Delft in zake vier studenten, 1759.
      - "De Regten van 's Lands Universiteit te Leyden door de Heeren Curateuren en Burgemeesteren der zelve stad, mitsgaders Rec­tor en Regteren, verdedigt bij ontmoetinge van tegenkanting van andere Regters in Holland"., 1770; 641.; Gedrukt, 1 deel.
      - [641 bis.], { Zie: Aanvullingen. }
    - Voorrechten in het buitenland, 3.
      - Acte, waarbij Koning Hendrik III van Frankrijk aan de stu­denten der Leidsche hoogeschool dezelfde voorrechten geeft als die, welke de studenten van andere vreemde universiteiten bezitten., 1597; 642.; 1 charter.
      - Acte, waarbij Koning Lodewijk XIII van Frankrijk de door zijn vader, Koning Hendrik III, in 1597 aan de studenten der Universiteit van Leiden geschonken privileges bevestigt., 1624. Vidimus; 643.; 1 charter.
- De periode van 1812-1815, II.
  - Organisatie (644), A.
    - Wetten, reglementen, besluiten en rapporten betreffende de Keizerlijke Universiteit, an X., (1802)-1813; 644.; 1 omslag.
  - Bestuur (645-657), B.
    - Brieven en stukken, ingekomen bij den Rector S. J. Brugmans., 1812-1813; 645, 646.; 2 pakken.; "Behoorende bij het Boek No. l" (zie no. 656).
      645. voornamelijk 1812.
      646. voornamelijk 1813.
    - Brieven van diverse autoriteiten aan den Rector S. J. Brugmans., 1812-1813; 647-653.; 6 omslagen en 2 stukken.
      - Prins-Stedehouder., 1812, 1813; 647.; 2 stukken.
      - Prefecten en sous-prefecten van verschillende departementen., 1812-1813; 648.; 1 omslag.
      - Grootmeester der Keizerlijke Universiteit., 1812-1813; 649.; 1 omslag.
      - Inspecteur-Generaal der Keizerlijke Universiteit in Holland., 1812 – 1813; 650.; 1 omslag.
      - Inspecteurs der Keizerlijke Universiteit in Holland., 1812-1813; 651.; 1 omslag.
      - Decanen der Faculteiten., 1812-1813; 652.; 1 omslag.
      - Rectoren van verschillende hoogescholen in Holland en Frankrijk., 1812-1813; 653.; 1 omslag.
    - Brieven van particulieren aan den Rector S. J. Brugmans., 1812-1813; 654.; 1 omslag.
    - Brieven en stukken, ingekomen bij, en minuten van brieven, uitgaande van den Rector J. M. Kemper., 1813-1815; 655.; 1 pak.
    - Registers van brieven, uitgaande van den Rector der Universiteit., 1812-1816; 656, 657.; 2 deelen.
      656. 16.5.1812 — 2.12.1813.
      657. 7.1.1815 — 26.4.1816.
  - Administratie van den secretaris (658), C.
    - Brieven en stukken, ingekomen bij, en minuten van brieven, uitgaande van den secretaris der Universiteit J. M. Kemper., 1811-1813; 658.; 1 omslag.
  - Studenten (659-660), D.
    - Stukken betreffende een geschil tusschen studenten en eenige Fransche officieren van gezondheid., 1811; 659.; 3 stukken.
    - Stukken, betreffende de oproeping van theologische studenten in verband met de conscriptie., 1812; 660.; 1 omslag.
  - Comptabiliteit (661-674), E.; Zie ook no. 605.
    - Brieven van verschillende autoriteiten aan den Rector S. J. Brugmans betreffende de begrooting over 1811., 1812-1813; 661.; 1 omslag.
    - Stukken, gediend hebbende tot het opmaken der jaarlijksche begrootingen., 1811-1814; 662-665.; 4 pakken.
      662. 1811.
      663. 1812.
      664. 1813.
      665. 1814.
    - Stukken betreffende den achterstand der Academie over 1813 en de liquidatie van dien., 1813-1815; 666.; 1 omslag.
    - Rekeningen van den rentmeester R. de Kruyff., 1809-1811. Afgehoord 1813-1816; 667-671.; 4 deelen en 1 omslag.
      667. 1809.
      668. 1809.
      669. 1810.
      670. 1810.
      671. 1811.
    - Bijlagen tot de elfde rekening van den rentmeester R. de Kruyff., 1811; 672.; 1 omslag.
    - Kasboeken van den rentmeester., 1811-1814; 673, 674.; 2 deelen.
      673. 1811-1813.
      674. 1814.
- Archivalia, gedeponeerd bij het Archief van Curatoren, III.
  - Archief van het Staten-college (675-712), A.; In 1591 besloten de Staten van Holland tot de oprichting van een Collegium Theologiae ter opleiding van 31 studenten in de theologie, zijnde een vernieuwing en uitbreiding van het sedert 1579 bestaande college op de Cellebroedersgracht, waarheen de steden van Holland en Zeeland hare kweekelingen zonden. In 1797 voor jongelingen van allerlei godsdienstige gezindheden en ter beoefening van verschillende wetenschappen opengesteld, werd het wegens bouwvalligheid en andere redenen in 1801 buiten werking gesteld en vervangen door een dertigtal studiebeurzen. Na de opheffing van het Collegium Theologiae of Staten-College werd het archief van het College gedeponeerd bij het archief van Curatoren.
    - Organisatie, 1.
      - Stichtingsacte van het Collegium Theologiae., 1591; 675.; 1 charter.
      - Verzoek om aanstelling van een famulus of dienaar voor het Staten-College, met apostille van Curatoren., 1595; 676.; 1 stuk.
      - Acte van aanstelling voor Johannes Kuchlinus tot regent van het Staten-College., 1595; 677.; 1 charter.
      - Concept-missive van den regent J. Kuchlinus betreffende reglementsveranderingen., 1600; 678.; 1 stuk.
      - Concept-missive van den regent J. Kuchlinus aan Burgemeesters en Regeerders der steden van Holland, houdende verslag nopens den staat van het Collegium Theologiae., z.j.; 679.; 1 stuk.
    - Bestuur, 2.
      - Acta van het Collegie der Theologie., 1591-1779; 680, 681.; 2 deelen.
        680. 1591-1729.
        681. 1729-1779.
      - Brieven en stukken betreffende de alumni, ingekomen bij den regent van het College., 1595-1788; 682-693.; 1 2 pakken.
        682. 1595-1600.
        683. 1602-1608.
        684. 1609-1614.
        685. 1615-1618.
        686. 1619-1620 & 1622-1626 & 1628.